臺灣高雄地方法院民事裁定　　　　　　　94年度聲字第1971號
聲　請　人　丙○○
相　對　人　台灣中小企業銀行股份有限公司
法定代理人　甲○○
相　對　人　中租迪和股份有限公司
法定代理人　丁○○
相　對　人　華僑商業銀行股份有限公司
法定代理人　乙○○
相　對　人　台楊鑄造工業股份有限公司
法定代理人　戊○○
當事人間聲請停止執行事件，本院裁定如下：
  主  文
聲請人供擔保新臺幣玖拾柒萬陸仟元或同額之合作金庫銀行股份
有限公司無記名可轉讓定期存單供擔保後，本院九十三年度執字
第四六七一三號執行事件之強制執行程序，就高雄縣燕巢鄉○○
○段第八二建號建物所為之強制執行程序，於本院九十四年度訴
字第三○二七號第三人異議之訴事件判決確定前應暫予停止。
  理  由
一、按有回復原狀之聲請，或提起再審或異議之訴，或對於和解
    為繼續審判之請求，或提起宣告調解無效之訴，撤銷調解之
    訴，或對於法院依強制執行法第4 條第1 項第5 款之裁定提
    起抗告時，法院因必要情形或依聲請定相當並確實擔保，得
    為停止強制執行之裁定，強制執行法第18條第2 項定有明文
    。又法院裁定准許停止強制執行所定之擔保金，係備供債權
    人因停止執行所受損害之賠償，其數額應依標的物停止執行
    後，債權人未能即時受償或利用該標的物所受之損害額，或
    其因另供擔保強制執行所受之損害額定之，非以標的物之價
    值或其債權額為依據。又不動產之拍賣程序，應以拍定人已
    依強制執行法第97條、第98條規定繳足價金，領得執行法院
    所發給權利移轉證書而取得該不動產所有權，始得謂為終結
    ，最高法院86年度台抗字第442 、606 號、91年度台抗字第
    429 號裁定意旨可供參照。
二、本件聲請人主張坐落高雄縣燕巢鄉○○○段93及同段93之1
    號土地上未保存登記之建物（臨時建號編為高雄縣燕巢鄉○
    ○○段82建號，下稱系爭建物）為其所有，經相對人台灣中
    小企業銀行股份有限公司聲請查封，由案外人黃佐漢拍定並
    繳清價金，聲請人以向本院提起第三人異議之訴為理由，聲
    請裁定停止本院93年度執字第46713 號執行事件就系爭建物
    所為之強制執行程序等情。經調取該執行卷宗及94年度訴字
    第3027號第三人異議之訴卷宗審究後，認為聲請人之聲請為
    有理由，應予准許。
三、查聲請人主張系爭建物為其所有，就本件執行案件中之系爭
    建物提起第三人異議之訴，及對系爭建物聲請停止執行。本
    院審酌系爭建物之拍定價格為3,904,000 元，債權人因停止
    執行而無法運用上開拍賣所得資金，可能受有利息之損害；
    及聲請人所提前開第三人異議之訴為三審確定終結之案件，
    所需辦案期限，本院一般案件辦案期限1 年4 個月，第二、
    三審辦案期限各為2 年，衡酌5 年時間應已足夠等情，核定
    聲請停止執行之擔保金額為976,000 元【計算式：3,904,00
    0 ×5%×5 ＝976,000 】，爰酌定如主文所示擔保金額准許
    之。
四、依強制執行法第18條第2項，裁定如主文。
中　　華　　民　　國　　94　　年　　12　　月　　20　　日
                  民事第五庭法　官　方錦源
為正本係照原本作成。
如對本裁定抗告須於裁定送達後10日內向本院提出抗告狀，並繳
納裁判費新台幣1,000元。
中　　華　　民　　國　　94　　年　　12　　月　　20　　日
                            書記官　邱靜銘
